【裁判字號】    99,訴,581
【裁判日期】    991004
【裁判案由】    違反毒品危害防制條例
【裁判全文】
臺灣雲林地方法院刑事判決               99年度訴字第581號
公  訴  人  臺灣雲林地方法院檢察署檢察官
被      告  甲○○
上列被告因違反毒品危害防制條例案件，經檢察官提起公訴（99
年度毒偵字第1039號、99年度毒偵字第1040號），被告於本院準
備程序中就被訴事實為有罪之陳述，經法官告知簡式審判程序意
旨，並聽取當事人意見後，經本院裁定進行簡式審判程序，判決
如下：
    主    文
甲○○施用第一級毒品，累犯，處有期徒刑拾月；又施用第二級
毒品，累犯，處有期徒刑陸月；又施用第二級毒品，累犯，處有
期徒刑陸月，扣案之玻璃球吸食器支，沒收之；又施用第一級
毒品，累犯，處有期徒刑拾月，扣案之海洛因（驗餘淨重零點肆
玖零公克）沒收銷燬之，盛裝上開海洛因之包裝袋壹個沒收。
應執行有期徒刑壹年陸個月，扣案之海洛因（驗餘淨重零點肆玖
零公克）沒收銷燬之，盛裝上開海洛因之包裝袋壹個、玻璃球
支均沒收之。
    事    實
一、甲○○前因施用毒品案件，經觀察、勒戒後，認無繼續施用
    毒品之傾向，於民國89年12月12日釋放，並由臺灣彰化地方
    法院檢察署檢察官以89年度毒偵字第5480號為不起訴處分確
    定。又於94年間，曾因竊盜及施用毒品等案件，經法院分別
    判處有期徒刑1年8月、4月、5月確定，經減刑並裁定應執行
    刑為有期徒刑1年9月15日，於96年12月12日縮刑期滿執行完
    畢。詎其仍不知悔改，復基於施用第一級毒品海洛因及第二
    級毒品甲基安非他命之各別犯意，為下列施用毒品行為：
（一）於99年4 月4 日晚間10時許，在彰化縣和美鎮○○路○ 段
      636 巷46弄23號住處，以將海洛因摻入香菸燃燒吸煙之方
      式，施用海洛因1 次；另於同晚10時30分許，在上揭住處
      ，以將甲基安非他命置入玻璃球吸食器內燒烤吸煙之方式
      ，施用甲基安非他命1 次。嗣於99年4 月6 日上午8 時許
      ，為警採集其尿液送驗後，呈現嗎啡及甲基安非他命陽性
      反應。
（二）於99年6 月21日中午某時許，在南投縣草屯鎮○○路○ 段
      2 17巷11弄18號1 樓之1 租屋處，以將甲基安非他命置入
      玻璃球吸食器內燒烤吸煙之方式，施用甲基安非他命1 次
      ；另於99年6 月24日凌晨某時許，在上揭租屋處，以將海
      洛因摻入香菸燃燒吸煙之方式，施用海洛因1 次。嗣於99
      年6 月25日上午6 時5 分許，在上揭租屋處為警查獲，並
      扣得海洛因1 包（驗餘淨重0.4903公克）及用以施用甲基
      安非他命之吸食器玻璃球3 支，經採集其尿液送驗後，呈
      現嗎啡及甲基安非他命陽性反應。
二、案經南投縣警察局埔里分局及草屯分局報告臺灣雲林地方法
    院檢察署檢察官偵查起訴。
    理    由
一、本案被告甲○○所犯之罪，係死刑、無期徒刑、最輕本刑為
    3 年以上有期徒刑以外之罪，其於準備程序就前揭被訴事實
    為有罪之陳述，經受命法官告知簡式審判程序之旨，並聽取
    其與公訴人之意見後，本院合議庭裁定，依刑事訴訟法第27
    3 條之1 規定，由受命法官獨任進行簡式審判程序，是本案
    之證據調查，依刑事訴訟法第273 條之2 規定，不受同法第
    159 條第1 項、第161 條之2 、第161 條之3 、第163 條之
    1 及第164 條至第170 條規定之限制，合先敘明。
二、訊據被告對於上揭施用第一級毒品海洛因、第二級毒品甲基
    安非他命之犯行均坦承不諱，並有南投縣政府警察局埔里分
    局毒品案件委託鑑驗尿液代號與真實姓名對照表、詮昕科技
    股份有限公司濫用藥物尿液檢驗報告、南投縣政府警察局草
    屯分局查獲毒品犯罪嫌疑人尿液採驗作業管制紀錄表、中山
    醫學大學附設醫院之尿液檢驗報告、行政院衛生署草屯療養
    院鑑定書在卷足稽，另有扣案之海洛因1 包、吸食器3 支足
    資佐證，可認被告自白與事實相符。本件事證明確，被告上
    開施用毒品之犯行，洵堪認定，應依法論科。
三、核被告所為，係犯毒品危害防制條例第10條第1 項之施用第
    一級毒品罪及同條第2 項之施用第二級毒品罪。又其持有第
    一級毒品海洛因及第二級毒品甲基安非他命並進而施用，其
    持有之低度行為應為施用之高度行為所吸收，均不另論罪。
    至其所犯上開4 罪間，犯意各別，行為互殊，應予分論併罰
    。又被告前受有期徒刑執行完畢後，5 年以內故意再犯本件
    有期徒刑以上之4 罪，為累犯，均應依法加重其刑。爰審酌
    被告前曾因施用毒品經送觀察、勒戒執行完畢，於於96年12
    月12日出監後後，有將近2 年期間未曾施用毒品，有臺灣高
    等法院被告前案紀錄表、刑案資料查註紀錄表、全國施用毒
    品案件紀錄表、矯正簡表在卷可按，其並從事土木工程、水
    果零售工作，本已有堪稱平穩之生活，然僅因有施用毒品之
    友人與之聯絡、接觸，即難以自制、把持，而重陷施用毒品
    之泥沼，殊為可惜，並因施用毒品連帶使其配偶求去，與其
    離婚，而落得家庭破碎之境地，可見過往之刑罰仍未收矯正
    之效，無以革除毒癮惡習，惟念及其施用毒品之犯行，在本
    質上乃屬自我戕害身心健康之行為，且其未因此而有破壞社
    會秩序或侵害他人權益之情形，以及犯後坦承犯行，態度尚
    佳，其尚有年幼二女，分別為9 歲、2 歲多，亟需照顧，而
    此時經濟重擔全落在其前配偶肩上，及其他一切情狀，就其
    所犯上開4 罪各量處如主文所示之刑，並定其應執行之刑。
四、扣案之海洛因1 包（驗餘淨重0.4903公克），係查獲之第一
    級毒品，爰依毒品危害防制條例第18條第1 項前段之規定諭
    知沒收銷燬之。至包裹海洛因之外包裝袋1 只，並非不可與
    海洛因分離，又扣案之玻璃球3 支，係屬被告所有供施用第
    二級毒品甲基安非他命所用之物，業據被告供承在卷，爰依
    刑法第38條第1 項第2 款之規定，併諭知沒收之。
五、應依刑事訴訟法第273 條之1 第1 項、第299 條第1 項前段
    ，毒品危害防制條例第10條第1 項、第2 項、第18條第1項
    前段，刑法第11條前段、第47條第1 項、第51條第5 款、第
    38條第1 項第2 款，判決如主文。
本案經檢察官朱啟仁到庭執行職務
中    華    民    國    99    年    10    月    4     日
                  刑事第一庭    法  官  王子榮
以上正本證明與原本無異。
如不服本判決應於收受送達後10日內向本院提出上訴書狀，並應
敘述具體理由；其未敘述上訴理由者，應於上訴期間屆滿後20日
內向本院補提理由書（均須按他造當事人之人數附繕本）「切勿
逕送上級法院」。
                                書記官  陳俊偉
中    華    民    國    99    年    10    月    4     日

司法院資訊處製作；財團法人民間司法改革基金會備份。
